【裁判字號】    90,交聲,143
【裁判日期】    900615
【裁判案由】    違反道路交通管理處罰條例聲明異議
【裁判全文】
臺灣臺北地方法院交通事件裁定            九十年度交聲字第一四三號
    異議人即
    受處分人  甲○○
右列受處分人違反道路交通管理處罰條例案件，對於台北市交通事件裁決所中華民國
九十年二月七日所為之處分（原處分案號：北市裁三字第駕裁二二－ＺＦ00000
00號），聲明異議，本院裁定如左：
    主      文
異議駁回。
    理      由
一、按汽車行駛高速公路，應依速限標誌指示，高速公路交通管制規則第五條第一項
    前段定有明文，再汽車行駛於高速公路，而不遵管制之規定者，處汽車駕駛人新
    台幣（下同）三千元以上六千元以下罰鍰，道路交通管理處罰條例第三十三條第
    一項定有明文，末汽車駕駛人駕駛汽車違反道路交通管理處罰條例第三十三條規
    定者，除應依該條處罰鍰外，並予記違規點數一點，道路交通管理處罰條例第六
    十三條第一項第一款亦定有明文。
二、本件受處分人即異議人甲○○於民國八十九年十月九日中午十二時四十八分許，
    駕駛登記在鄭玉川所有車號Ｕ四－三六四六號自用小客車，沿國道三號公路行駛
    ，途經南向七十四公里速限為時速九十公里處，甲○○竟以時速一一三公里之速
    度超速行駛，而為內政部警政署國道公路警察局第六警察隊警員陳秋琳以拍照方
    式採證，並以受處分人有違反上開高速公路交通管制規則第五條第一項前段及道
    路交通管理處罰條例第三十三條第一項規定之行為掣單舉發。嗣車主鄭玉川於應
    到案日期前申請轉移駕駛，原處分機關於八十九年十二月二十日以北市裁三字第
    八九七八０五八七００號函告受處分人依法繳納罰鍰，受處分人不服於九十年一
    月十二日申訴，原處分機關函請原舉發機關調查結果，仍認受處分人有違反道路
    交通管理處罰條例第三十三條第一項規定之行為，於九十年二月七日以北市裁三
    字第駕裁二二－ＺＦ0000000號裁決書從輕裁處受處分人罰鍰三千元，並
    記違規點數一點（原處分漏引道路交通管理處罰條例第六十三條第一項第一款規
    定，應補正）。
三、訊據受處分人矢口否認有右開違規行為，辯稱：舉發照片顏色與實際上車子顏色
    不同，不記得有無經過該處云云，然查：右開違規事實，有舉發照片一張在卷為
    憑，且證人鄭玉川到庭證稱：那天是受處分人開的車，他開花店，我作租車的，
    那天他要租車沒有車子，我就拿我兒子那輛車（車主是我的名字）借給受處分人
    ，受處分人說要去「下港」（台語）做生意，可以確定照片上車子就是我的等語
    ，以違規照片上車輛與車號Ｕ四－三六四六號自用小客車相比對，二者不論廠牌
    、車身式樣、型式均相符，此有汽車車籍查詢資料附卷可考，再衡諸烈日下照相
    ，車子顏色往往會有些許差異，然依違規照片仍可發現違規車輛顏色為綠色系列
    顏色，與車號Ｕ四－三六四六號自用小客車顏色相同，從而，受處分人所辯，不
    足採信。本件事證明確，受處分人之違規行為堪以認定。
四、綜上所述，受處分人確有在右開時地駕駛汽車超速行駛之行為。從而，原處分機
    關依道路交通管理處罰條例第三十三條第一項、第八十五條第二項規定從輕裁處
    受處分人罰鍰三千元，並依同條例第六十三條第一項第一款規定並予記違規點數
    一點，核無違誤，本件受處分人之異議為無理由，自應駁回其異議。
據上論斷，應依道路交通案件處理辦法第十九條，裁定如主文。
中      華      民      國    九十      年      六      月     十五     日
                                      臺灣臺北地方法院交通法庭
                                          法  官  李  麗  玲
右正本證明與原本無異。
如不服本裁定，應於裁定送達後五日內向本院提出抗告狀。
                                          書記官  江  虹  儀
中      華      民      國    九十      年      六      月     十五     日


司法院資訊處製作；財團法人民間司法改革基金會備份。
